【裁判字號】    90,易,81
【裁判日期】    900817
【裁判案由】    違反槍砲彈藥刀械管制條例
【裁判全文】
臺灣高雄地方法院刑事判決                              九十年度易字第八一號
    公  訴  人  臺灣高雄地方法院檢察署檢察官
    被      告  甲○○
右列被告因反槍砲彈藥刀械管制條例案件，經檢察官提起公訴（八十九年度偵字第二
四三八五號），本院判決如左：
    主  文
甲○○無罪。
    理  由
一、公訴意旨略以：被告甲○○明知武士刀係公告列管之刀械，未經許可，不得持有
    ，竟基於持有刀械之意思，以不詳方法取得，無故持有公告管制之刀尖銳利長六
    十四公分，刀柄長二十四公分，刀刃開鋒，具有殺傷力之武士刀壹把，自不詳之
    時間起置於高雄縣杉林鄉○○村○○路一八０巷十號住宅之二樓門外屋簷下，嗣
    於八十九年十月二十七日下午五時許，為警持搜索票查獲，並扣得上開武士刀一
    把。因認被告係犯槍砲彈藥刀械管制條例第十四條第三項之無故持有刀械罪嫌。
二、訊據被告甲○○堅決否認前揭犯行，辯稱：查獲武士刀的住所以前是伊爺爺及弟
    弟住在裡面，後來他們搬走後，期間有三、四年都沒有人住，門鎖也壞掉，直到
    八十九年六月，伊才搬進去住並換鎖，但是二樓都還沒有整理，武士刀是警察在
    二樓門外門簷上找到的，伊是第一次看到，本來不知是誰的，後來堂哥乙○○有
    說他的等語。
三、按犯罪事實應依證據認定之，無證據不得推定其犯罪事實。又不能證明被告犯罪
    者，應諭知無罪之判決，刑事訴訟法第一百五十四條、第三百零一條第一項分別
    定有明文。又事實之認定，應憑證據，如未能發現相當證據，或證據不足以證明
    ，自不能以推測或擬制之方法，為裁判基礎（最高法院四十年台上字第八六號判
    例參照）。
四、經查：經本院當庭勘驗該把武士刀，刀上覆蓋厚厚一層鐵鏽，可見置於上開地點
    遭雨淋日曬已有相當一段期間，再依卷附照片觀之，該二樓鐵窗佈滿鐵鏽，顯然
    長久未經人居住或整理，又該屋係舊式房屋，自外面由一樓屋頂攀至二樓該處亦
    為可能，而該把武士刀查獲地點係在二樓門外門簷之上，除非是經人刻意查看，
    很難知悉上方放置何物，該放置武士刀地點亦已逾越居住屋內之人平日活動之範
    圍。綜上各情，則被告上開所辯該屋之前無人居住，伊搬入後從未發現該把刀等
    語，尚符常情。是自不能僅以查獲地點僅能由被告現在住處正常進入，即推論該
    把刀係被告所持有。此外，本院亦查無其他積極證據足資證明被告有公訴人所指
    犯行，不能證明被告犯罪，依首揭說明，即應諭知無罪之判決。
據上論斷，應依刑事訴訟法第三百零一條第一項，判決如主文。
中      華      民      國      九十      年      八  月      十七      日
                                  臺灣高雄地方法院刑事第一庭
                                      法  官    郭佳瑛
右正本證明與原本無異。
如不服本判決，應於判決送達後十日內，向本院提出上訴狀。
                                      書記官    王美玲
中    華    民    國      九十      年      八      月      二十      日


司法院資訊處製作；財團法人民間司法改革基金會備份。
